臺灣臺北地方法院民事裁定　　　　　　 99年度簡上字第719號
聲　請　人　　張藍捷
即　上訴人
相　對　人　　財政部國有財產局臺灣北區辦事處
即被上訴人
兼法定代理人　陳文龍
上列原告因與被告間請求侵權行為損害賠償事件聲請補充判決，
本院裁定如下：
    主  文
聲請駁回。
    理  由
一、本件上訴人聲請意旨略以：坐落於臺北市○○區○○段二小
    段四九地號土地（重測後為臺北市○○區○○段一小段四一
    ○地號土地，下稱系爭四一○地號土地）非被告國有財產局
    臺灣北區辦事處（下稱國有財產局）於民國八十八年所接管
    之土地，係國有財產局不法官員，行使業務上文書登載不實
    ，為本案重要關鍵之上訴理由。惟審判長未踐行民事訴訟法
    第一百九十九條第二項之規定為必要處置，違背闡明義務，
    復未依臺灣高等法院九十九年度抗字第一○二三號裁定對此
    判決，即有違誤可指，為此依民事訴訟法第二百三十三條第
    一項規定，聲請補充此部分之判決。
二、按訴訟標的之一部或訴訟費用，裁判有脫漏者，法院應依聲
    請或依職權以判決補充之，民事訴訟法第二百三十三條第一
    項固定有明文。惟所謂裁判有脫漏，係指法院應於主文表示
    裁判結果之事項，實際上未為裁判之表示而言，至於非應表
    示於判決主文之事項，則不與焉（最高法院七十七年度台抗
    字第九十六號裁定意旨參照）。又訴訟標的之一部有脫漏，
    係指裁判主文既未就當事人請求之法律關係有所裁判，於理
    由復不予論述，完全忽略該部分為訴訟標的之法律關係之主
    張而言，最高法院八十二年度台聲字第六四四號裁定意旨可
    資參照。
三、經查，本院判決係以上訴人就系爭房屋是坐落於系爭四一○
    地號土地並非同小段二○六地號土地（下稱系爭土地），且
    被上訴人國有財產局違法湮滅系爭房屋坐落基地應為系爭四
    一○地號土地一情，上訴人所提各項文書，不足以為其主張
    之直接與間接證據，上訴人未能舉證證明被上訴人就系爭房
    屋或者系爭三五四號建物有虛偽不實登記或者湮滅原有登記
    之情事，因而認上訴人主張被上訴人國有財產局應負侵權行
    為之非財產上之損害賠償與回復原狀之責任，難謂有據，則
    其主張被上訴人陳文龍有怠於處理上訴人對上開事件之陳情
    ，致其遭受侵害，即非可採，且被上訴人國有財產局為行政
    機關，無適用民法第一百八十四條第一項所規範之侵權行為
    法律關係，從而原告依侵權行為之法律關係，請求被上訴人
    給付上訴人新臺幣四十七萬元，並應回復系爭房屋之正確登
    記資料，為無理由，而駁回上訴人之上訴。是以，本判決業
    已就上訴人於本件訴訟請求之對象乃被上訴人、請求權基礎
    乃侵權行為之法律關係等情為論斷，訴訟標的及訴訟費用並
    無脫漏。至原告另提出臺灣高等法院九十九年度抗字第一○
    二三號裁定，乃針對上訴人與國有財產局間第三人異議之訴
    ，關於訴訟標的價額之核定所為廢棄原法院裁定，另就訴訟
    標的價額自行核定之裁定，核與本件訴訟中上訴人所主張侵
    權行為無關，原告就此聲請補充判決，自有未合。從而，原
    告上開補充判決之聲請，核無理由，不能准許，應予駁回，
    爰裁定如主文。
中    華    民    國   100    年    3     月    25    日
                  民事第四庭    審判長法  官  張瑜鳳
                                      法  官  林怡伸
                                      法  官  匡偉
以上正本係照原本作成。
如對本裁定抗告須於裁定送達後10日內向本院提出抗告狀，並繳
納抗告費新臺幣1,000元。
中    華    民    國   100    年    3     月    25    日
                                      書記官  巫玉媛